# 坏帐计提中的个别计价

提问人：dxqz111 时间：2021-09-28 11:35:37
某公司只开展一项业务，由政府按月付费， 2020 年因其它原因（与项目经营无关，不探讨）被政府项目暂停支付8-10月份帐款 200 万（政府强行将应付项目款拨走，政府认可这笔费用，但不同意支付给公司），其它月份款项照常支付，公司帐面仍然确认了8-10月份收入， 2021 年 12 月末应收帐款余额 300 万，到 2021 年 12 月 31 日这笔款仍然未收到，也没有其它手续用于做帐，假定 1 年内坏帐计提5%， 2 年10%，那么 2021 年计提坏帐时，是笼统的计算（300-200） _0.05=5_ 万，还是细分 _200_ （0.1-0.05）+（300-200）*0.05=15万？哪个更合适

回答人：chenyiwei
该部分款项性质特殊，应采用个别认定法考虑其坏账准备问题，不建议笼统采用账龄分析法。建议与该政府部门沟通，确认预计回款时间和金额。